臺灣基隆地方法院民事判決
110年度訴字第512號
原      告  丁偉倫  

被      告  潘昭平  
上列當事人間損害賠償事件，原告提起刑事附帶民事訴訟，請求
損害賠償，經本院刑事庭以110年度附民字第199號裁定移送而來
，本院於民國110年12月6日言詞辯論終結，判決如下：
    主  文
被告應給付原告新臺幣參佰壹拾萬元。
訴訟費用由被告負擔。
本判決得假執行。但被告如以新臺幣參佰壹拾萬元為原告預供擔
保，得免為假執行。
    事實及理由
一、按訴狀送達後，原告不得將原訴變更或追加他訴，但請求之
    基礎事實同一者、擴張或減縮應受判決事項之聲明者，不在
    此限，民事訴訟法第255條第1項第2款、第3款定有明文。本
    件原告提起刑事附帶民事訴訟，原請求被告賠償新臺幣（下
    同）325萬元，嗣於本院民國110年12月6日言詞辯論期日，
    就聲明請求之金額變更為310萬元。查原告上開訴之變更，
    核屬減縮應受判決事項之聲明，與首揭規定無違，應予准許
    。
二、原告起訴主張：
  ㈠被告係二手汽車採購業務人員，明知其無車輛可賣予原告，
    竟基於詐欺犯意，而分別於下列時間向原告佯稱有車可賣，
    致使原告陷於錯誤，而分別轉匯下列價金至被告指定之帳戶
    ：⒈108年6月24日佯稱有車號0000-00號車輛可賣，致原告陷
    於錯誤，轉匯價金45萬元。⒉108年7月24日佯稱有不詳車號
    之車輛可賣，致原告陷於錯誤，轉匯價金35萬元。⒊108年8
    月14日佯稱有車號000-0000號車輛可賣，致原告陷於錯誤，
    轉匯價金85萬元。(即本院刑事庭110年度易字第119號刑事
    判決所認定關於被告向原告詐欺之犯罪事實)。
　㈡原告另將1輛2016年份之Q7型號車輛賣給被告，出售金額為18
    5萬元，惟被告僅給付100萬元，尚欠85萬元；此外，被告說
    要賣給原告1輛BMW650型號車輛，原告因此匯款60萬元予被
    告，但被告並未交付車輛，嗣被告雖稱要改交付另1輛Q5型
    號車輛，惟被告仍未交付，原告認為被告所為係詐騙之侵權
    行為。
　㈢綜上，被告積欠原告之金額合計為310萬元(計算式：45萬＋35
    萬元＋85萬元＋85萬元＋60萬元＝310萬元)，爰依侵權行為法律
    關係提起本件訴訟，並聲明：⒈被告應給付原告310萬元。⒉
    訴訟費用由被告負擔。
三、被告抗辯略以：
    對原告主張之原因事實及請求權基礎均無意見，同意給付原
    告310萬元等語。
四、本院之判斷：
    按當事人於言詞辯論時為訴訟標的之捨棄或認諾者，應本於
    其捨棄或認諾為該當事人敗訴之判決，民事訴訟法第384條
    定有明文。經查，原告主張之原因事實及請求權基礎，被告
    並無意見。且被告對於原告請求其給付310萬元，表示同意
    給付（本院言詞辯論筆錄第3頁），核屬對於原告之請求為
    認諾，依前開規定，應本於被告之認諾為被告敗訴之判決。
    從而，原告請求被告給付如主文第1項所示金額，為有理由
    ，應予准許。
五、本件係本於被告認諾所為判決，應依民事訴訟法第389條第1
    項第1款規定，依職權宣告假執行，並依同法第392條第2項
    規定，依職權宣告被告預供擔保得免為假執行。
六、據上論結，本件原告之訴為有理由，依民事訴訟法第78條、
    第389條第1項第1款，第392條第2項，判決如主文。 
中    華    民    國    110    年    12   月    30    日
                        民事庭法  官  高偉文
以上正本係照原本作成。
對於本件判決如有不服，應於收受送達後20日內向本院提出上訴
書狀，敘述上訴之理由，上訴於臺灣高等法院，並按他造當事人
之人數附具繕本。如委任律師提起上訴者，應一併繳納上訴審裁
判費。
中    華    民    國    110    年    12   月    30    日
                              書記官  蕭靖蓉